# 请教陈版：同一家供应商同一业务计提坏账可以按正负结算相抵之后的金额吗？

提问人：小 0 呀小 0 时间：2019-10-24 16:35:10
请教陈版
您好！第一次提问，小透明慕名而来。我们是一家游戏平台公司，我们的供应商（CP）有几千家，为我们提供游戏内容，我们给予分成收入。我们给CP的结算周期是 T+1，上方给我们的结算时间是 T+3左右，并且可以进行业务发生后 7 个月以内的核减。那等我们收到上方核减再去核减 cp 的时候就会产生负结算。我们按照负结算做应收账款提坏账。
请问对于同一 cp我们可以按照正负结算相抵之后的金额计提坏账吗？因为cp 家数很多，没发一家家的发债务重组变更。就是账务上按正负相抵的金额是否合适？

回答人：chenyiwei
首先这种结算金额调整并不是因为对方信用风险导致，所以采用对应收账款计提坏账准备的方式进行核减是不恰当的。更恰当的做法应当是根据结算金额的调整情况，相应调整收入或成本。
负数结算核减应收账款的，可按核减后的金额计提坏账准备。

提问人：dabing 大哥 时间：2019-10-30 11:47:00
请教陈版
您好！第一次提问，小透明慕名而来。我们是一家游戏平台公司，我们的供应商（CP）有几千家，为我们提供游戏内容，我们给予分成收入。我们给CP的结算周期是 T+1，上方给我们的结算时间是 T+3左右，并且可以进行业务发生后 7 个月以内的核减。那等我们收到上方核减再去核减 cp 的时候就会产生负结算。我们按照负结算做应收账款提坏账。
请问对于同一 cp我们可以按照正负结算相抵之后的金额计提坏账吗？因为cp 家数很多，没发一家家的发债务重组变更。就是账务上按正负相抵的金额是否合适？

回答人：chenyiwei
建议对照《企业会计准则第 37 号——金融工具列报（ 2014 、 2017 年修订）》
第五章 “金融资产和金融负债的抵销” 中的各条规定，判断所涉及的针对同一方的债权债务是否满足抵销后按净额列报的条件。如果满足的，则可以按抵消后的净额列报，并以该净额为基础计提坏账准备。